Minutes et répertoires du notaire Jean MORISSEAU, 12 novembre 1799 - 24 juillet 1827 (étude XXIII)
Archives nationales
Minutes et répertoires du notaire Jean MORISSEAU (étude XXIII)
12 novembre 1799 - 24 juillet 1827
MC/ET/XXIII/876 - MC/ET/XXIII/943, MC/RE/XXIII/16 - MC/RE/XXIII/35
Etude XXIII; Morisseau, Jean
Archives nationales de France
Minutes et répertoires: la loi 2008-696 du 15 juillet 2008 relative aux archives a fixé à 75 ans à compter de la date de l'acte, ou à 25 ans à compter de la date du décès de l'intéressé si ce délai est plus bref, le délai de communication des minutes et répertoires des notaires; ce délai est porté à 100 ans à compter de la date de l'acte si le document se rapporte à un mineur (code du Patrimoine, articles L213-2, 4e d et 5e).
Autres documents de l'étude (dossiers de clients, comptabilité...): s'agissant d'archives privées, ces documents sont communicables selon les modalités fixées par le déposant ou le donateur.
Certains documents ne sont pas accessibles en raison de leur mauvais état de conservation.
Versement
Accès aux instruments de recherche de tous les notaires de l’étude XXIII
Archives de l'étude XXIII
- Minutes de Jean MORISSEAU, 12 novembre 1799 - juin 1849; MC/ET/XXIII/876 - MC/ET/XXIII/943
  - Minutes. an VIII, brumaire - an VIII, jour complémentaire, 21 brumaire an VIII (12 novembre 1799) - jour complémentaire an VIII (22 septembre 1800); MC/ET/XXIII/876
    Informations concernant le classement:
    Le niveau inférieur de description, quand il existe, correspond aux minutes d'actes. Toutes les minutes ne sont pas forcément décrites une à une. Les descriptions de ces minutes sont plus ou moins détaillées.
  - Minutes. an IX, vendémiaire - an IX, ventôse, vendémiaire an IX (23 septembre 1800) - ventôse an IX (21 mars 1801); MC/ET/XXIII/877
    - Transaction entre les artistes retirés et pensionnaires du théâtre de l'Opéra-Comique national, connu ci-devant sous le nom de Théâtre italien, d'une part, et les sociétaires de ce théâtre d'autre part, afin de terminer le procès pendant entre eux au tribunal civil de la Seine au sujet du paiement des pensions des pensionnaires. An IX, 20 ventôse, 20 ventôse an IX (13 mars 1801) - 13 mars 1801; MC/ET/XXIII/877
      Origine de l'information:
      Théâtre XVIIIe siècle (395 actes), par Valérie Brousselle, Guillaume Nahon, Xenia Pamfilova, v. 1960-2000 (fichier papier entièrement dématérialisé; voir contexte dans le Plan d’orientation général - Notaires de Paris, guides thématiques du Minutier).
      Date de révision: 2010
      Date de création de la notice: 2003
      Opéra-Comique (Paris); accord; acteur
  - Minutes. an IX, germinal - an IX, prairial, germinal an IX (22 mars 1801) - prairial an IX (19 juin 1801); MC/ET/XXIII/878
  - Minutes. an IX, thermidor - an IX, fructidor, thermidor an IX (20 juillet 1801) - fructidor an IX (21 septembre 1801); MC/ET/XXIII/879
  - Minutes. an X, vendémiaire - an X, ventôse, vendémiaire an X (23 septembre 1801) - ventôse an X (19 mars 1802); MC/ET/XXIII/880
  - Minutes. an X, germinal - an X, jour complémentaire, germinal an X (20 mars 1802) - jour complémentaire an X (22 septembre 1802); MC/ET/XXIII/881
  - Minutes. an XI, vendémiaire - an XI, ventôse, vendémiaire an XI (23 septembre 1802) - ventôse an XI (21 mars 1803); MC/ET/XXIII/882
  - Minutes. an XI, germinal - an XI, jour complémentaire, germinal an XI (22 mars 1803) - jour complémentaire an XI (23 septembre 1803); MC/ET/XXIII/883
  - Minutes. an XII, fructidor - an XII, frimaire, fructidor an XII (19 août 1804) - frimaire an XII (22 décembre 1804); MC/ET/XXIII/884
  - Minutes. an XII, nivôse - an XII, ventôse, nivôse an XII (23 décembre 1803) - ventôse an XII (21 mars 1804); MC/ET/XXIII/885
  - Minutes. an XII, germinal - an XII, prairial, germinal an XII (22 mars 1804) - prairial an XII (19 juin 1804); MC/ET/XXIII/886
  - Minutes. an XII, thermidor - an XII, jour complémentaire, thermidor an XII (20 juillet 1804) - jour complémentaire an XII (22 septembre 1804); MC/ET/XXIII/887
  - Minutes. an XIII, vendémiaire - an XIII, ventôse, vendémiaire an XIII (23 septembre 1804) - ventôse an XIII (21 mars 1805); MC/ET/XXIII/888
  - Minutes. an XIII, germinal - an XIII, fructidor, germinal an XIII (22 mars 1805) - fructidor an XIII (21 septembre 1805); MC/ET/XXIII/889
  - Minutes. an XIV, vendémiaire - an XIV, nivôse, vendémiaire an XIV (23 septembre 1805) - nivôse an XIV (1805); MC/ET/XXIII/890
  - Minutes. 1806, janvier - juin, janvier - juin 1806; MC/ET/XXIII/897
  - Minutes. 1806, juillet - octobre, juillet - octobre 1806; MC/ET/XXIII/898
  - Minutes. 1806, novembre - décembre, novembre - décembre 1806; MC/ET/XXIII/899
  - Minutes. 1807, janvier - avril, janvier - avril 1807; MC/ET/XXIII/900
  - Minutes. 1807, mai - juillet, mai - juillet 1807; MC/ET/XXIII/901
    - MALADIE INCURABLE § certificat de MALADIE INCURABLE pour Charles de BUDES marquis de SASSEY, 8 juin 1655; MC/ET/XXIII/901
      Fichier dit 'général' XVIIe-XVIIIe siècles, par le personnel du Minutier, 1954-1999 ( fichier papier entièrement dématérialisé; voir contexte dans le Plan d’orientation général - Notaires de Paris, guides thématiques du Minutier).
      Date de révision: 2011-2012
      Date de création de la notice: 2010
  - Minutes. 1807, août - décembre, août - décembre 1807; MC/ET/XXIII/902
  - Minutes. 1808, janvier - juin, janvier - juin 1808; MC/ET/XXIII/903
  - Minutes. 1808, juillet - décembre, juillet - décembre 1808; MC/ET/XXIII/904
  - Minutes. 1809, janvier - mai, janvier - mai 1809; MC/ET/XXIII/905
  - Minutes. 1809, juin - décembre, juin - décembre 1809; MC/ET/XXIII/906
    - Achat par Jean Baptiste Lefebvre de Saint-Maur, notaire, du jardin Beaujon à Paris., 25 octobre 1809; MC/ET/XXIII/906
      Philippe Bertholet, Études et notaires parisiens en 1803, Paris Association des notaires du Châtelet, 2004 [594 actes] (voir contexte dans le Plan d’orientation général - Notaires de Paris, guides thématiques du Minutier).
      Date de création de la notice: 2006
      acte de vente; Lefebvre de Saint-Maur, Jean Baptiste; notaire
  - Minutes. 1810, janvier - juin, janvier - juin 1810; MC/ET/XXIII/907
  - Minutes. 1810, juillet - octobre, juillet - octobre 1810; MC/ET/XXIII/908
  - Minutes. 1810, novembre - décembre, novembre - décembre 1810; MC/ET/XXIII/909
  - Minutes. 1811, janvier - mai, janvier - mai 1811; MC/ET/XXIII/910
  - Minutes. 1811, juin - septembre, juin - septembre 1811; MC/ET/XXIII/911
  - Minutes. 1811, octobre - décembre, octobre - décembre 1811; MC/ET/XXIII/912
  - Minutes. 1812, janvier - mai, janvier - mai 1812; MC/ET/XXIII/913
  - Minutes. 1812, juin - décembre, juin - décembre 1812; MC/ET/XXIII/914
  - Minutes. 1813, janvier - mai, janvier - mai 1813; MC/ET/XXIII/915
  - Minutes. 1813, juin - décembre, juin - décembre 1813; MC/ET/XXIII/916
  - Minutes. 1814, janvier - mai, janvier - mai 1814; MC/ET/XXIII/917
  - Minutes. 1814, juin - juillet, juin - juillet 1814; MC/ET/XXIII/918
  - Minutes. 1814, août - décembre, août - décembre 1814; MC/ET/XXIII/919
  - Minutes. 1815, janvier - juillet, janvier - juillet 1815; MC/ET/XXIII/920
  - Minutes. 1815, août - décembre, août - décembre 1815; MC/ET/XXIII/921
  - Minutes. 1816, janvier - mai, janvier - mai 1816; MC/ET/XXIII/922
  - Minutes. 1816, juin - décembre, juin - décembre 1816; MC/ET/XXIII/923
  - Minutes. 1817, janvier - juin, janvier - juin 1817; MC/ET/XXIII/924
  - Minutes. 1817, juillet - décembre, juillet - décembre 1817; MC/ET/XXIII/925
  - Minutes. 1818, janvier - juin, janvier - juin 1818; MC/ET/XXIII/926
  - Minutes. 1818, juillet - décembre, juillet - décembre 1818; MC/ET/XXIII/927
  - Minutes. 1819, janvier - juin, janvier - juin 1819; MC/ET/XXIII/928
    Attention: acte(s) coté(s) en Réserve
    - Inventaire après décès de Honoré Aimé Charles Maurice Grimaldi, prince de Monaco, sous le titre de Honoré IV, dressé dans un appartement situé 111 rue de l'Université, où le défunt est mort le 16 février 1819, à la requête de ses deux fils, Honoré Gabriel Grimaldi, prince souverain de Monaco (Honoré V) et du comte Tancrède Florestan Roger Louis Grimaldi de Monaco (futur Florestan Ier)., 27 mars 1819; MC/RS//1327
      Cote originelle du document:
      MC/ET/XXIII/928
      Informations concernant le classement et la cotation du document:
      Acte coté en Réserve.
      Actes signalés par le personnel du Minutier central des notaires de Paris, 2002-2011 (base de données migrée: voir contexte dans le Plan d’orientation général - Notaires de Paris, guides thématiques du Minutier).
      Date de création de la notice: 2008
      Date de révision: 2011
      inventaire après décès; Monaco; Université (rue de l'); Honoré V (prince de Monaco, 1778-1841); Florestan Ier (prince de Monaco, 1785-1856); Honoré IV (prince de Monaco, 1758-1819)
  - Minutes. 1819, juillet - décembre, juillet - décembre 1819; MC/ET/XXIII/929
  - Minutes. 1820, janvier - août, janvier - août 1820; MC/ET/XXIII/930
  - Minutes. 1820, septembre - décembre, septembre - décembre 1820; MC/ET/XXIII/931
  - Minutes. 1821, janvier - juin, janvier - juin 1821; MC/ET/XXIII/932
  - Minutes. 1821, juillet - décembre, juillet - décembre 1821; MC/ET/XXIII/933
  - Minutes. 1822, janvier - juin, janvier - juin 1822; MC/ET/XXIII/934
  - Minutes. 1822, juillet - décembre, juillet - décembre 1822; MC/ET/XXIII/935
  - Minutes. 1823, janvier - juin, janvier - juin 1823; MC/ET/XXIII/936
  - Minutes. 1823, juillet - décembre, juillet - décembre 1823; MC/ET/XXIII/937
  - Minutes. 1824, janvier - juin, janvier - juin 1824; MC/ET/XXIII/938
  - Minutes. 1824, juillet - décembre, juillet - décembre 1824; MC/ET/XXIII/939
  - Minutes. 1825, janvier - décembre, janvier - décembre 1825; MC/ET/XXIII/940
  - Minutes. 1826, janvier - juillet, janvier - juillet 1826; MC/ET/XXIII/941
  - Minutes. 1826, août - décembre, août - décembre 1826; MC/ET/XXIII/942
    - Dépôt judiciare d'un additif olographe testament de Louise Félicité Victoire d'Aumont, duchesse de Mazarin, veuve d'Honoré Charles Maurice Grimaldi, duc de Valentinois, prince souverain de Monaco [Honoré IV]., 14 décembre 1826; MC/ET/XXIII/942
      Le document a été conservé sous la cote DC/XXIII/1 au Centre des Archive contemporaines des Archives nationales (site de Fontainebleau), avec comme cote de gestion 19800185/3. Ce document a réintégré l'article ET/XXIII/942 (site de Paris) le 17 décembre 2010.
      Actes signalés par le personnel du Minutier central des notaires de Paris, 2003-2012 (base de données migrée: voir contexte dans le Plan d’orientation général - Notaires de Paris, guides thématiques du Minutier).
      testament; Honoré IV (prince de Monaco, 1758-1819); Mazarin, Louise Félicité Victoire d'Aumont (1759-1826, duchesse de)
    - Procuration par le comte Tancrède Florestan Roger Louis Grimaldi, prince de Monaco, à son épouse, Marie Louise Charlotte Gabrielle Gibert., 20 décembre 1826; MC/RS//1328
      MC/ET/XXIII/942
      procuration; Monaco; Florestan Ier (prince de Monaco, 1785-1856); Gibert, Marie Louise Charlotte Gabrielle (princesse de Monaco, 1793-1879)
    - Inventaire après décès de Louise Félicité d'Aumont, duchesse de Mazarin, épouse d'Anne Charles Maurice Grimaldi, duc de Valentinois., 21 décembre 1826; MC/RS//1340
      Versement, janvier 2008
      inventaire après décès; Mazarin, Louise Félicité Victoire d'Aumont (1759-1826, duchesse de); Honoré IV (prince de Monaco, 1758-1819)
  - Minutes. 1827, janvier - 24 juillet, janvier - 24 juillet 1827; MC/ET/XXIII/943
    - Pacte de famille entre les héritiers de Louise Félicité Victoire d'Aumont, duchesse de Mazarin, veuve d'Honoré Charles Maurice Grimaldi, duc de Valentinois, prince souverain de Monaco [Honoré IV]., 13 janvier 1827; MC/ET/XXIII/943
      Le document a été conservé sous la cote DC/XXIII/1 au Centre des Archive contemporaines des Archives nationales (site de Fontainebleau), avec comme cote de gestion 19800185/3. Ce document a réintégré l'article ET/XXIII/943 (site de Paris) le 17 décembre 2010.
      Honoré IV (prince de Monaco, 1758-1819); Mazarin, Louise Félicité Victoire d'Aumont (1759-1826, duchesse de)
- Répertoire(s) de Jean MORISSEAU, 27 août 1794 - 1849; MC/RE/XXIII/16 - MC/RE/XXIII/35
  - Répertoire. an VII, vendémiaire - an XIV, nivôse, 5 vendémiaire an VII (26 septembre 1798) - 10 nivôse an XIV (1805); MC/RE/XXIII/16
    Informations complémentaires:
    Répertoire des notaires Alexandre Honnet (5 vendémiaire an VII (26 septembre 1798)-16 brumaire an VIII (7 novembre 1799), Gabriel Lantier (17 mai-28 juin 1697), Jean Morisseau (21 brumaire an VIII (12 novembre 1799)-10 nivôse an XIV (31 décembre 1805)).
    Informations concernant le classement et la cotation:
    Le niveau inférieur de description, quand il existe, correspond aux mentions d'actes contenues dans le répertoire. Parmi celles-ci, certaines peuvent y être décrites, de manière plus ou moins détaillée. Pour consulter l'acte proprement dit, il convient de rechercher la cote au niveau des articles (registre ou liasse) des minutes du notaire (cote de type 'MC/ET').
    - Inventaire après décès de Marie Auguste Varin, 19 frimaire an VIII (10 décembre 1799)
      Mention dans le répertoire du notaire coté:
      MC/RE/XXIII/16
      Attention: la cote de répertoire (de type 'MC/RE') ne permet pas de consulter la minute de l'acte. ll convient de rechercher la cote de la minute (de type 'MC/ET') au niveau des articles (registre ou liasse) de minutes du notaire.
      L'accès aux images numérisées des pages du répertoire se fait au niveau de description supérieur (' Répertoire du notaire '), rubrique ' Consulter les archives numérisées associées'.
      Base Miriad 2 des inventaires après décès, 1801-1850, par Thierry Boudignon, avec le concours de Marie-France Nivet et du personnel du Minutier central, 1995-2012 (base de données migrée: voir contexte dans le Plan d’orientation général - Notaires de Paris, guides thématiques du Minutier).
      Date de création de la notice: 2011
      inventaire après décès; Varin, Marie Auguste
    - Inventaire après décès de Marie Françoise Marguerite Charlotte Augustine Paillette Mollerat, femme de Louis André Collier, 26 ventôse an VIII (17 mars 1800)
      inventaire après décès; Paillette Mollerat, Marie Françoise Marguerite Charlotte Augustine; Collier, Louis André
    - Inventaire après décès de Marie Marguerite Félix, 4 floréal an VIII (24 avril 1800) - 12 floréal an VIII (2 mai 1800)
      inventaire après décès; Félix, Marie Marguerite
    - Inventaire après décès de Jean-Baptiste Lebrun, 18 prairial an VIII (7 juin 1800)
      inventaire après décès; Lebrun, Jean-Baptiste
    - Inventaire après décès de Anne Douceur, veuve de Edme Renard, 11 messidor an VIII (30 juin 1800)
      inventaire après décès; Douceur, Anne; Renard, Edme
    - Inventaire après décès de Pierre Charles Capitaine, 2 thermidor an VIII (21 juillet 1800)
      inventaire après décès; Capitaine, Pierre Charles
    - Inventaire après décès de Antoine Philippe Pierre Hunont, 7 fructidor an VIII (25 août 1800)
      inventaire après décès; Hunont, Antoine Philippe Pierre
    - Inventaire après décès de Guillaume Vantcutsem, 29 germinal an IX (19 avril 1801)
      inventaire après décès; Vantcutsem, Guillaume
    - Inventaire après décès de Pierre Bonnal, 12 thermidor an IX (31 juillet 1801)
      inventaire après décès; Bonnal, Pierre
    - Inventaire après divorce de Jacques Bricon, traiteur, et d'Elisabeth Bergman, 3 ventôse an X (22 février 1802)
      inventaire; Vieux-Augustins (rue des); Bricon, Jacques; Bergman, Elisabeth; restaurateur
    - Inventaire après décès de Anne Chrétien, femme de Pierre Théodore Noël Dupeyrac, 26 prairial an X (15 juin 1802)
      inventaire après décès; Chrétien, Anne; Dupeyrac, Pierre Théodore Noël
    - Inventaire après décès de Claude Françoise Ebaudy, veuve de François Nicolas Clément, 27 fructidor an X (14 septembre 1802)
      inventaire après décès; Ebaudy, Claude Françoise; Clément, François Nicolas
    - Inventaire après décès de Philippe François Brosset, 2 frimaire an XI (23 novembre 1802)
      inventaire après décès; Brosset, Philippe François
    - Inventaire après décès de Anne Jeanne Loiseau, femme de Jean-Baptiste Mérigot, 22 frimaire an XI (13 décembre 1802)
      inventaire après décès; Loiseau, Anne Jeanne; Mérigot, Jean-Baptiste
    - Inventaire après décès de Claude Isaac Bourgeois, marchand orfèvre à Paris, 19 ventôse an XI (10 mars 1803)
      inventaire après décès; Bourgeois, Claude Isaac; orfèvre
    - Inventaire après divorce entre Charles Arrault, rue Montorgueil 152 et Louise Madeleine Ducormis, rue de la Cossonnerie, 10 germinal an XI (31 mars 1803)
      Transaction après divorce du 14 germinal XI
      inventaire; Arrault, Charles; Ducormis, Louise Madeleine
    - Inventaire après décès de Elisabeth Françoise Demur, veuve de François Henry Ducormis, 19 floréal an XI (9 mai 1803)
      inventaire après décès; Demur, Elisabeth Françoise; Ducormis, François Henry
    - Inventaire après décès de François Rémond Montmort., 22 floréal an XI (12 mai 1803) - 11 ventôse an XII (2 mars 1804)
      inventaire après décès; Rémond de Montmort, François
    - Inventaire après décès de Jean François Gauthier, 15 prairial an XI (4 juin 1803)
      inventaire après décès; Gauthier, Jean François
    - Inventaire après décès de Louise Henriette Boulard, veuve de Quelen, 12 fructidor an XI (30 août 1803)
      inventaire après décès; Boulard, Louise Henriette; Quelen, M. de
    - Inventaire après décès de Geneviève Cécile Michel, femme de Nicolas Brunard, propriétaire à Goussainville, 27 vendémiaire an XII (20 octobre 1803)
      inventaire après décès; Goussainville (Val-d'Oise); Michel, Geneviève Cécile; Brunard, Nicolas
    - Inventaire après décès de Louis Adrien Cordier Duflos, 19 brumaire an XII (11 novembre 1803)
      inventaire après décès; Codier Duflos, Louis Adrien
    - Inventaire après décès de Joseph Schmit, et de Jeanne Angélique Frederich, sa veuve, 30 brumaire an XII (22 novembre 1803)
      inventaire après décès; Schmit, Joseph; Frederich, Jeanne Angélique
    - Inventaire après décès de Alexandre Julien René Sauveur, 19 pluviose an XII (9 février 1804)
      inventaire après décès; Sauveur, Alexandre Julien René
    - Inventaire après décès de Charles Dominique Fremont, 8 germinal an XII (29 mars 1804)
      Acte passé par-devant un notaire substituant:
      Boulard, notaire en premier, a la minute
      inventaire après décès; Fremont, Charles Dominique
    - Inventaire après décès de Luce Françoise Fortin, veuve de Marc Antoine Le Prévost, 25 floréal an XII (15 mai 1804)
      inventaire après décès; Fortin, Luce Françoise; Le Prévost, Marc Antoine
    - Inventaire après décès de Jean-Baptiste Moret, 2 prairial an XII (22 mai 1804)
      inventaire après décès; Moret, Jean-Baptiste
    - Inventaire après décès de Catherine Angélique Roussel, veuve de Jean Charles Philibert Alard, 15 prairial an XII (4 juin 1804)
      inventaire après décès; Roussel, Catherine Angélique; Alard, Jean Charles Philibert
    - Inventaire après divorce entre Jean Gautherot et Marie Suzanne Lacroix, 21 messidor an XII (10 juillet 1804)
      inventaire; Gautherot, Jean; Lacroix, Marie Suzanne
    - Inventaire de divorce entre René François Tirand Desarcis et Louise Félicité Victoire d'Aumont Mazarin, 18 vendémiaire an XIII (10 octobre 1804)
      inventaire; Tirand Desarcis, René François; Aumont Mazarin, Louise Félicité d'
    - Inventaire après décès de Marie Anne Blot, seconde femme de Jean Simon Maillard, 10 frimaire an XIII (1er décembre 1804)
      inventaire après décès; Blot, Marie Anne; Maillard, Jean Simon
    - Inventaire après décès de Barbe Catherine Munier, femme de Georges Louis Choconay de Launay, 13 nivôse an XIII (3 janvier 1805)
      inventaire après décès; Munier, Barbe Catherine; Choconay de Launay, Georges Louis
    - Inventaire après décès de Pierre Jean Canon, ancien cordonnier, 20 nivôse an XIII (10 janvier 1805)
      inventaire après décès; Canon, Pierre Jean; cordonnier
    - Inventaire après décès de André Jacques Noireau, 15 pluviose an XIII (4 février 1805)
      inventaire après décès; Noireau, André Jacques
    - Inventaire après décès de Marie Françoise Louise Bercher, femme de Jean-Baptiste Brunard, 23 pluviose an XIII (12 février 1805)
      inventaire après décès; Bercher, Marie Françoise Louise; Brunard, Jean-Baptiste
    - Inventaire après décès de Pierre Grenier, 4 germinal an XIII (25 mars 1805)
      inventaire après décès; Grenier, Pierre
    - Inventaire après décès de Anne Catherine Pavillet, femme de Pierre Servière, 13 floréal an XIII (3 mai 1805)
      inventaire après décès; Pavillet, Anne Catherine; Servière, Pierre
    - Inventaire après décès de Marie Sellier, 16 floréal an XIII (6 mai 1805)
      inventaire après décès; Sellier, Marie
  - Table alphabétique par client. an II, fructidor - an VIII, brumaire, 10 fructidor an II (27 août 1794) - 21 brumaire an VIII (1807); MC/RE/XXIII/17
    Table alphabétique par clients des notaires Alexandre Honnet (10 fructidor an II (27 août 1794)- 21 brumaire an VIII (12 novembre 1799), Jean Morisseau (21 brumaire an VIII (12 novembre 1799)-31 décembre 1807)).
  - Répertoire. 1806, 2 janvier - 1812, 2 janvier 1806 - 1812; MC/RE/XXIII/18
    - Inventaire après décès de Hyacinthe Billoret., 10 avril 1806
      MC/RE/XXIII/18
      inventaire après décès; Billoret, Hyacinthe
    - Inventaire après décès de Marie-Antoinette Joseph Ledoux, veuve de Benoist Renard., 21 mai 1806
      inventaire après décès; Ledoux, Marie-Antoinette Joseph; Renard, Benoist
    - Inventaire après décès de Marie-Jeanne Eulalie Marce Demarceville., 12 juin 1806
      inventaire après décès; Demarceville, Marie-Jeanne Eulalie Marce
    - Inventaire après décès de Catherine Hourdel, veuve en secondes noces de Maximilien Joseph Antoine Prévost., 14 juin 1806
      inventaire après décès; Hourdel, Catherine; Prévost, Maximilien Joseph Antoine
    - Inventaire après décès de Pierre Patte. Ratification., 8 juillet 1806 - 14 juillet 1806
      inventaire après décès; Patte, Pierre
    - Inventaire après décès de François Rossignol Delaronde Desmilets., 12 août 1806
      inventaire après décès; Rossignol Delaronde Desmilets, François
    - Inventaire après décès de Marie-Anne Cervelle, veuve de Pierre Drieux., 25 août 1806
      inventaire après décès; Cervelle, Marie-Anne; Drieux, Pierre
    - Inventaire après décès de Marie-Anne Bançon, épouse de Jean-François Lyon., 4 octobre 1806
      inventaire après décès; Bançon, Marie-Anne; Lyon, Jean-François
    - Inventaire après décès de Marie-Anne Trévin., 7 octobre 1806
      inventaire après décès; Trévin, Marie-Anne
    - Inventaire après décès de Félicité Ferret, épouse de Nicolas Charles Toursaint., 14 octobre 1806
      inventaire après décès; Ferret, Félicité; Toursaint, Nicolas Charles
    - Inventaire après décès de Gilbert Durif., 24 octobre 1806
      inventaire après décès; Durif, Gilbert
    - Inventaire après décès de Jeanne Cécile Vallégeas, veuve en premières noces de Pierre Deburmann et secondes de Jean-Baptiste Lubin., 5 novembre 1806
      inventaire après décès; Vallégeas, Jeanne Cécile; Deburmann, Pierre; Lubin, Jean-Baptiste
    - Inventaire après décès de Nicolas Brunard., 10 novembre 1806
      inventaire après décès; Brunard, Nicolas
    - Inventaire après décès de Jean-Baptiste Frêre., 20 novembre 1806
      inventaire après décès; Frêre, Jean-Baptiste
    - Inventaire après décès de Madeleine Delouche, décédée à Paris, rue de la Michaudière, n°20., 8 décembre 1806
      inventaire après décès; La-Michodière (rue de); Delouche, Madeleine
    - Inventaire après décès de Marie-Anne Denis, veuve de Claude Joseph Voutier, décédée à Paris, rue Saint-Honoré, n°322., 9 décembre 1806